臺灣高等法院臺南分院民事裁定　100年度抗字第117號
抗　告　人　通益國際有限公司
法定代理人　張連輝
訴訟代理人　楊丕銘　律師
上列抗告人與相對人蘇振德間請求給付買賣價金事件，抗告人對
於台灣台南地方法院中華民國100年6月20日裁定（100年度訴字
第662號）提起抗告，本院裁定如下：
    主  文
原裁定廢棄。
    理  由
一、抗告意旨略以：伊請求相對人給付買賣價金，係主張：依兩
    造訂購單「匯款資料」欄所載，兩造係約定相對人應將本件
    買賣價金匯至合作金庫仁德分行0000000000000號張連春帳
    戶內，足見兩造所約定本件買賣價金之債務履行地，即係「
    張連春之合作金庫仁德分行帳戶」，依民事訴訟法第21條規
    定，該帳戶所在地之法院即有管轄權，乃原裁定竟認原審就
    本件並無管轄權，即有違誤，爰提起抗告等語。
二、按「因契約涉訟者，如經當事人定有債務履行地，得由該履
    行地之法院管轄」，民事訴訟法第12條定有明文。又管轄權
    之有無，應依原告主張之事實，按諸法律關於管轄之規定而
    為認定，與其請求之是否成立無涉，本件相對人依其主張，
    既係向契約履行地之法院起訴，按諸民事訴訟法第12條規定
    ，原第一審法院即非無管轄權，至相對人主張之契約是否真
    正存在，則為實體法上之問題，不能據為定管轄之標準（最
    高法院65年台抗字第162號判例要旨參照）。
三、查抗告人主張相對人向伊訂購貨品，依據訂購單「匯款資料
    」欄所載，兩造係約定相對人應將本件買賣價金匯至合作金
    庫仁德分行0000000000000號張連春帳戶內，然相對人迄未
    付清，乃起訴請求相對人如數給付等情，業據提出與其所述
    相符之訂購單、請款單、發貨傳票為證（見原審卷第8~39頁
    ），是依上開訂購單「匯款資料」欄之記載，相對人既應將
    本件買賣價金匯至合作金庫仁德分行0000000000000號張連
    春帳戶內，則抗告人主張：兩造約定本件買賣價金之債務履
    行地係「張連春之合作金庫仁德分行帳戶」等情，應堪採信
    。依上說明，該帳戶所在地法院即原審法院自有管轄權，抗
    告人據以向原審法院提起本件訴訟，於法並無不合，乃原審
    法院竟將該案裁定移送台灣嘉義地方法院，自有未洽。抗告
    意旨指摘原裁定不當，求為廢棄為有理由，爰將原裁定廢棄
    ，由原審法院另為妥適之處理。
中    華    民    國   100    年    9     月    6     日
                  民事第四庭    審判長法  官  吳上康
                                      法  官  陳珍如
                                      法  官  王金龍
上為正本係照原本作成。
本裁定除以適用法規顯有錯誤為理由外，不得再抗告。如提再抗
告，應於收受送達後十日內向本院提出再抗告狀（須附繕本），
並繳納再抗告費新台幣一千元。
提起再抗告應委任律師或具有律師資格之人之委任狀；委任有律
師資格者，另應附具律師資格證書及釋明委任人與受任人有民事
訴訟法第466條之1第1項但書或第2項所定關係之釋明文書影本。
中    華    民    國   100    年    9     月    6     日
                                      書記官  李梅菊
【附註】
民事訴訟法第495條之1第2項準用同法第466條之1第1、2項規定
：
(1)對於第二審判決上訴，上訴人應委任律師為訴訟代理人。但上
  訴人或其法定代理人具有律師資格者，不在此限。
(2)上訴人之配偶、三親等內之血親、二親等內之姻親，或上訴人
  為法人、中央或地方機關時，其所屬專任人員具有律師資格並
  經法院認為適當者，亦得為第三審訴訟代理人。
民事訴訟法第466條之2第1項：
  上訴人無資力委任訴訟代理人者，得依訴訟救助之規定，聲請
  第三審法院為之選任律師為其訴訟代理人。